臺灣臺北地方法院刑事判決　　　　　　　九十一年度易緝字第五六號
　　公　訴　人　臺灣臺北地方法院檢察署檢察官
　　被　　　告　乙○○
　　　　　　 （原名陳亞軍）
右被告因詐欺案件，經檢察官提起公訴（八十二年度偵字第一九三八號），本院判決
如左：
    主      文
本件免訴。
    理      由
一、公訴意旨略以：被告陳亞軍（現更名為乙○○）意圖為自己不法之所有，於民國
    八十年八月間向甲○○詐稱渠乃前副總陳誠之孫子、國防部長陳履安之侄子，渠
    父親任第八軍團司令，渠本人現服務於國家安全局任局長之侍衛官，可為之擺平
    被提報為流氓之官司，嗣為取信於甲○○並主動邀約甲○○前往國防部軍事情報
    局與時任該局局長侍從官之胞兄陳冠軍約晤，使甲○○堅信其能力。於同年九月
    十五日在台北市奇奇餐廳，被告向甲○○表明需新台幣（下同）六十萬元之活動
    費，始足擺平官司，甲○○不疑有詐乃先付八萬元，事後發覺被告亦以同一手法
    向渠友人黃彬詐財，始知受騙，未再交付其餘活動費，因認被告涉有刑法第三百
    三十九條第一項詐欺罪嫌云云。
二、按案件曾經判決確定者，應諭知免訴之判決，刑事訴訟法第三百零二條第一款定
    有明文。又訴訟上所謂一事不再理之原則，關於實質上一罪或判裁上一罪，亦均
    有其適用，最高法院六十年台非字第七七號著有判例。
三、訊據被告固坦承自被害人甲○○處收受八萬元，然矢口否認有何詐欺犯行，辯稱
    伊係代被害人代聘律師，該八萬元即屬律師費用，且伊已將收得之款項返還被害
    人云云。唯查右揭事實業據被害人指訴綦詳，核與證人梁錦全、黃彬及賴秀梅所
    供述情節大致相符，再參以證人梁錦全另證稱被告事後僅交其二萬九千元，請其
    交還被害人等語，及被告於調查局訊問時亦自承曾帶被害人至軍事情報局找其在
    軍事情報局擔任該局局長侍從官之兄長陳冠軍等語，足認被害人之指訴，應屬實
    在，被告之辯解不足採，被告確有如公訴人指訴之右揭詐欺犯行無誤。然被告於
    八十年間亦曾以同一手段（即實施冒稱為軍政要人之後及擔任國家安全局局長之
    侍從，可替人擺平官司之詐術），連續向其他人詐騙金錢，且被告之另案犯行，
    業經台灣高等法院台南分院，於八十一年十二月三十日以連續詐欺罪名判處有期
    徒刑一年確定，此有該院八十一年度上易字第一六四號刑事判決影本附卷可稽。
    而觀之該案之犯罪時間與本案之犯罪時間同屬八十年間，又二案之犯罪手法均相
    同，罪名亦相同，且該案之宣判日期為八十一年十二月三十日係在本案犯罪時間
    之後由於二案犯罪時間緊接，構成要件相同，足見被告顯係基於概括犯意犯下該
    案及本案之犯行，亦即該案與本案之犯行，應屬連續犯，具裁判上一罪關係。揆
    諸前開說明，本件爰不經言詞辯論，逕為免訴判決。
四、據上論斷，應依刑事訴訟法第二百零二條第一款、第三百零七條判決如主文。
中      華      民      國九十一      年     四     月    二十六  日
                                      臺灣臺北地方法院刑事第六庭
                                          法  官  黃  俊  明
右正本證明與原本無異。
如不服本判決，應於判決送達後十日內，向本院提出上訴狀。
                                          書記官  呂  淑  芳
中      華      民      國      九十一      年     四     月    二十六  日
